臺北高等行政法院判決　　　　　　　　　　　　　　　九十一年度簡字第一七六號
　　原　　　告　甲○○○○○○.
　　被　　　告　財政部臺北市國稅局
　　代　表　人　張盛和（局長）
　　訴訟代理人　乙○○
右當事人間因營利事業所得稅事件，原告不服財政部中華民國八十九年十二月二十二
日台財訴第0000000000號訴願決定，提起行政訴訟，本院判決如左：
　　主  文
原告之訴駁回。
訴訟費用由原告負擔。
　　事  實
一、事實概要：原告於民國八十六年間銷貨新台幣（下同）一五二、○○○元，漏未
    開立統一發票，並於辦理當年度營利事業所得稅結算申報時，漏報該項營業收入
    另漏報已開立發票之銷貨收入五○、○○○元，短漏所得額一四一、四○○元，
    所得稅額三五、三五○元，經台北市稅捐稽徵處信義分處查獲，通報被告審理後
    ，以其違反所得稅法第七十一條第一項規定，核定短漏所得額一四一、四○○元
    ，除發單補徵本稅三五、三五○元外，並按所漏稅額三五、三五○元處○‧四倍
    罰鍰計一四、一○○元。原告不服申請復查，未獲變更，提起訴願，亦遭決定駁
    回，遂提起行政訴訟。
二、兩造聲明：
　(一)原告聲明：訴願決定、復查決定及原處分均撤銷。
　(二)被告聲明：駁回原告之訴。
三、兩造之陳述：
　(一)原告主張之理由：
    1.原告經營旅社，絕未兼營色情，惟台北市政府前推行「將色情趕出住宅區」運
      動（即所謂八五九專案）矯枉過正，認原告涉嫌經營色情場所，斷然對原告經
      營之旅社執行斷水斷電措施，不准原告營業。原告遂將旅社改成公寓，並以周
      亦平個人名義出租，租金收入均為周亦平個人之租賃所得，並由周亦平個人繳
      納綜合所得稅，有財政部台北市國稅局八十六年度綜合所得稅核定通知書及財
      政部台北市國稅局八十六年度綜合所得稅核定稅額繳款書各乙份可稽。公寓之
      租金收入並非原告之營業收入，故原告並未漏開一五二、０００元之統一發票
      ，亦未漏報銷售額。至於所謂之「承諾書」，並非原告自願書寫，係在不堪警
      察騷擾、找麻煩情形下，不得不依其意書立。
    2.原告從未收到稅捐稽徵處補稅或罰鍰之處分，當然不知提起行政救濟。因此，
      原訴願決定認原告漏開統一發票漏稅，違反營業稅法事件未提起行政訴願確定
      在案云云，顯有誤會。又台北市稅捐稽徵處信義分處強制原告補繳營業稅，否
      則，不給原告發票。原告為了生存，不得不忍氣吞聲，補繳營業稅。
    3.原告之負責人將旅社改為公寓出租，係以房間為單位按月出租，然台北市政府
      警察局警員卻將房間月租換算成每日租金，以每日租金為單位，乘以臨檢時查
      獲之出租房間數與營業天數，用以計算原告每月收入，但原告不可能每日均將
      每個房間出租，其計算方式錯誤且不合理。
　(二)被告主張之理由：
    1.原告八十六年度銷售貨物，漏開統一發票並漏報銷售額一五二、○○○元，案
      經台北市稅捐稽徵處信義分處查獲，通報被告處理，另原告漏報已開立發票之
      銷貨收入五○、○○○元。被告原查乃依查核資料，按行業代號八八○二－一
      一，毛利率百分之七十，核計匿漏所得額一四一、四○○元（202,000元×70%
      ），發單補徵所得稅三五、三五○元。原告不服，主張被告核定其漏開發票漏
      報收入一五二、○○○元，係依台北市警察局之筆錄而來，筆錄上記載每間房
      間月租金額，據以換算每日租金再乘以營業期間，但原告每日無法將所有房間
      出租，有出租部分皆已開立發票，實際上並無該一五二、○○○元之收入云云
      ，申經被告復查決定以，原告漏開統一發票漏稅案，經台北市稅捐稽徵處信義
      分處查獲，通報被告補徵其營利事業所得稅。有關營業稅部分，經台北市稅捐
      稽徵處八十八年六月十七日北市稽法丙字第八八一三一七七○○號函稱：原告
      違反營業稅法事件提起行政救濟確定在案。基於同一事實，營業稅為營利事業
      所得稅核課之基礎，被告據以核定原告匿漏所得額，發單補徵所得稅，並無不
      合，駁回其復查之申請。茲原告復執前詞爭執並稱未漏開統一發票，漏報銷售
      額，及系爭現金收入係負責人之個人收入，已申報綜合所得稅告未收到查獲單
      位之補稅或罰鍰處分，自不知提起行政救濟等語，訴經財政部訴願決定以經查
      系爭違章事實，案經查獲屬實，並經原告承諾在案，被告卷附之通報資料及原
      告書立之承諾書可稽，被告據予核定漏報所得自無不合，雖稱係負責人之私人
      收入已申報在案，惟提示之八十六年綜合所得稅核定通知書尚不足證明主張屬
      實，縱確有重覆核課，亦應由原告之負責人提示具體事證，另案申請更正；又
      據台北市稅捐稽徵處信義分處八十七年一月三日北市稽信義（創）字第九○○
      ○四四號函稱，本案所漏營業額依法應補徵之營業稅，原告已於八十六年十二
      月二十四日自行補繳，從而原告主張核不足採。
    2.原告於八十六年間銷貨一五二、○○○元，漏未開立統一發票，並於辦理當年
      度營利事業所得稅結算申報時，漏報是項營業收入及漏報已開立發票之銷貨收
      入五○、○○○元，短漏所得額一四一、四○○元，所得稅額三五、三五○元
      ，違章事證明確，是原核定經審酌違章情節，就所漏稅額處原告○．四倍罰鍰
      計一四、一○○元，並無不合。
　　理  由
一、華大旅社係周亦平獨資之營利事業，有營利事業登記影本在卷可稽，本件應以甲
    ○○○○○○○為原告，其於起訴當事人之同一性無影響，合先敘明。
二、按「營利事業應保持足以正確計算其營利事業所得額之帳簿憑證及會議記錄。」
    「營利事業所得之計算，以其本年度收入總額減除各項成本費用、損失及稅捐後
    之純益額為所得額。」「納稅義務人應於每年二月二十日起至三月底止，填具結
    算申報書，向該管稽徵機關，申報其上一年度內構成綜合所得總額或營利事業收
    入總額之項目及數額，以及有關減免、扣除之事實，並應依其全年應納稅額減除
    暫繳稅額及尚未抵繳之扣繳稅額，計算其應納之結算稅額，於申報前自行繳納。
    ‧‧‧」「納稅義務人已依本法規定辦理結算申報，但對依本法規定應申報課稅
    之所得額有漏報或短報情事者，處以所漏稅額兩倍以下之罰鍰。」為行為時所得
    稅法第二十一條第一項、第二十四條第一項、第七十一條第一項前段及第一百十
    條第一項所明定。
三、查原告於八十六年間銷售貨物，漏開統一發票並漏報銷售額一五二、○○○元，
    另漏報已開立發票之銷貨收入五○、○○○元之事實，業據台北市稅捐稽徵處信
    義分處查獲屬實，並經原告承諾在案，有原告八十七年十月二十二日書立之承諾
    書、八十六年度營利事業所得稅結算申報書、台北市稅捐稽徵處信義分處八十七
    年一月三日北市稽信義（創）字第九○○○四四號函及相關通報資料等在原處分
    卷可稽，事證明確。是被告依查核資料，按行業代號八八○二－一一，毛利率百
    分之七十，核定短漏所得額一四一、四○○元（202,000元×70%），發單補徵所
    得稅三五、三五○元，並按所漏稅額處○‧四倍罰鍰計一四、一○○元，揆諸首
    開規定，並無不合。
四、原告雖主張其並未漏開統一發票及漏報銷售額，系爭現金收入係負責人之個人收
    入，已申報綜合所得稅，違反營業稅法部分因未收到查獲單位之補稅或罰鍰處分
    ，故不知提起行政救濟；承諾書係為免員警找麻煩而依其意思出立，且租金之計
    算方式不合理云云。惟查原告漏開統一發票及漏報銷售額，經台北市稅捐稽徵處
    信義分處查獲，通報被告補徵其營利事業所得稅。有關營業稅部分，依原處分卷
    附台北市稅捐稽徵處八十八年六月十七日北市稽法丙字第八八一三一七七○○號
    函稱，原告違反營業稅法事件未提起行政救濟已確定。參以原告就本件違章事實
    ，業經向被告出具承諾書載明「本公司（行號）辦理八十六年度營利事業所得稅
    結算申報，漏報營業收入二○二、○○○元，．．．」等語明確，其於本院準備
    期日亦自承有漏報已開立發票之銷貨收入五○、○○○元，且已於八十六年十二
    月二十四日自行補繳漏開統一發票一五二、○○○元營業額依法應補徵之營業稅
    ，果如所言未收受補稅通知，豈有自行補繳營業稅之理，其違章之事證甚明。又
    原告自稱承諾書確為其出立無誤，至於其係基於何種動機所為，則非所問，而營
    業稅部分既已確定，基於同一事實，營業稅為營利事業所得稅核課之基礎，亦不
    生租金計算方式不合理之問題。另財政部台北市國稅局八十六年度綜合所得稅核
    定通知書及財政部台北市國稅局八十六年度綜合所得稅核定稅額繳款書並不足以
    證明系爭收入為周亦平之個人收入，縱確有重覆核課，亦應由原告之負責人提示
    具體事證，另案申請更正，原告主張均無可採。從而被告以原告短漏所得額，除
    發單補徵所得稅三五、三五○元外，並按所漏稅額處○‧四倍罰鍰計一四、一○
    ○元，復查及訴願決定遞予維持，均無違誤，原告仍執前詞聲請撤銷，為無理由
    ，爰不經言詞辯論（本件適用簡易訴訟程序）予以駁回。
五、據上論結，本件原告之訴為無理由，依行政訴訟法第二百三十三條第一項、第九
    十八條第三項前段，判決如主文。
中　　華　　民　　國　　九十一　　　年　　　三　　　　月　　二十五　　　日
                 臺 北 高 等 行 政 法 院   第 一 庭
                                      法    官　  楊 莉 莉
右為正本係照原本作成。
本件以訴訟事件所涉及之法律見解具有原則性者為限，始得於本判決送達後二十日
內向本院提出上訴狀並表明上訴理由，如已於本判決宣示後送達前提起上訴者，應
於判決送達後二十日內補具上訴理由（均按他造人數附繕本），且經最高行政法院
許可後方得上訴。
中　　華　　民　　國　　九十一　　　年　　　三　　　　月　　二十五　　　日
            　　　　　　　　　　      書 記 官    黃 舜 民
